【裁判字號】    95,易,17
【裁判日期】    950511
【裁判案由】    傷害等
【裁判全文】
臺灣花蓮地方法院刑事判決                95年度易字第17號
公  訴  人  臺灣花蓮地方法院檢察署檢察官
被      告  甲○○
            乙○○
上列被告等因傷害等案件，經檢察官提起公訴（94年度偵字第41
33號），本院判決如下：
    主  文
甲○○連續以加害生命、身體之事，恐嚇他人致生危害於安全，
處拘役伍拾玖日，如易科罰金，以佰元折算壹日。
乙○○、甲○○被訴傷害部分均公訴不受理。
    事  實
一、甲○○、乙○○原係男女朋友關係，於民國94年5月18日凌
    晨3時許，在乙○○位於花蓮市鎮○街79號之住處，雙方因
    細故發生口角爭執，甲○○竟基於恐嚇之概括犯意，向乙○
    ○恫稱：「要妳死！」等語，使乙○○心生畏懼，致生危害
    於陳女之生命、身體安全。嗣甲○○不甘乙○○要求分手，
    心生不滿，復承前概括犯意，於94年10月14日凌晨12時8分
    、同日凌晨3時33分、同日6時15分、94年10月16日凌晨12時
    38分許，以0000000000號行動電話，向乙○○發送分別載有
    下列恐嚇性文辭之簡訊內容：「…看你們要我死，還是我讓
    你們死！」、「…此後，你我不再是朋友，出事了別問我！
    」、「碰碰給你看！傳真給你看！你才知道不要欺負我！妳
    會完蛋！」、「…我恨妳！乙○○！要死一起來！」，亦使
    乙○○閱讀後，心生畏怖，致生危害於其生命、身體之安全
    。
二、案經乙○○訴由花蓮縣警察局花蓮分局報請臺灣花蓮地方法
    院檢察署偵查起訴。
    理  由
壹、有罪部分
一、上開被告甲○○以言詞及發送簡訊恐嚇告訴人乙○○等事實
    ，業據被告甲○○於本院審理中坦承不諱，核與告訴人乙○
    ○於警詢、偵訊及本院準備程序中指訴情節相符，並有上開
    簡訊內容之文字資料在卷可稽，足徵被告之自白與事實相符
    ，堪予採憑。本案事證明確，被告前開犯行，應堪認定。
二、核被告甲○○所為，係犯刑法第305條之恐嚇危害安全罪。
    被告先後多次恐嚇犯行，時間緊接，手法相同，觸犯構成要
    件相同之罪，顯係基於概括犯意反覆為之，為連續犯，應依
    刑法第56條之規定論以一罪，並加重其刑。爰審酌被告僅因
    與告訴人之細故糾紛，即出言恐嚇並多次發送簡訊恐嚇告訴
    人，造成告訴人身心承受莫大恐懼，危害其生命、身體安全
    ，實不應輕縱，惟念其事後已於本院審理中坦承犯行，態度
    尚佳，及其犯罪動機、目的、情節、手段、素行狀況尚可，
    有臺灣高等法院被告前案紀錄表及臺灣花蓮地方法院檢察署
    刑案資料查註紀錄表各1份等一切情狀，量處如主文所示之
    刑，並諭知易科罰金之折算標準，以資懲儆。
貳、不受理部分
一、公訴意旨略以：被告甲○○、乙○○原係男女朋友關係，於
    94年5月18日凌晨3時許，雙方因細故在花蓮市鎮○街79  號
    發生口角爭執，進而基於傷害人身體之犯意，互相毆打，致
    甲○○受有背部瘀挫傷之傷害；乙○○則受有頸部瘀傷多處
    、右手臂瘀青、左上臂淤痕3處及左後枕頭皮瘀腫等傷害，
    因認被告2人均涉犯刑法第277條第1項之傷害罪嫌等語。
二、按告訴乃論之罪，告訴人於第1審辯論終結前得撤回其告訴
    ；又告訴經撤回者，法院應諭知不受理之判決，刑事訴訟法
    第238條第1項、第303條第3款分別定有明文。
三、經查：本件被告甲○○、乙○○前開犯行，公訴人認被告2
    人均係觸犯刑法第277條第1項前段之傷害罪，依同法第287
    條前段之規定，須告訴乃論。茲因告訴人乙○○、甲○○嗣
    於本院審理時，均已當庭撤回傷害罪之告訴，有本院95年5
    月1日審判筆錄1份在卷可稽，參照前揭說明，本院就被告甲
    ○○、乙○○所犯傷害罪部分，均應諭知不受理之判決。
據上論斷，應依刑事訴訟法第299條第1項前段、第303條第3款，
刑法第56條、第305條、第41條第1項前段，罰金罰鍰提高標準條
例第1條前段、第2條，判決如主文。
本案經檢察官張立言到庭執行職務。
中    華    民    國    95    年    5     月    11    日
              刑事第二庭    審判長法  官 李豫雙
                                  法  官 俞秀美
                                  法  官 林韋岑
上列正本證明與原本無異。
如對本判決不服，應於送達後10日內，向本院提出上訴狀。（應
抄附繕本）
                                  書記官
中    華    民    國    95    年    5     月    12    日
附錄本判決論罪法條：
中華民國刑法第305條：
以加害生命、身體、自由、名譽、財產之事，恐嚇他人致生危害
於安全者，處2年以下有期徒刑、拘役或300元以下罰金。


司法院資訊處製作；財團法人民間司法改革基金會備份。
